【裁判字號】    97,交易,235
【裁判日期】    970519
【裁判案由】    公共危險
【裁判全文】
臺灣臺北地方法院刑事判決             97年度交易字第235號
公  訴  人  臺灣臺北地方法院檢察署檢察官
被      告  甲○○
上列被告因公共危險案件，經檢察官提起公訴（97年度偵字第
5668號），本院判決如下：
    主    文
甲○○服用酒類，不能安全駕駛動力交通工具而駕駛，處有期徒
刑陸月，如易科罰金，以新臺幣貳仟元折算壹日。
    事    實
一、甲○○曾有三次公共危險前科，其中先後於民國九十六年間
    所犯之公共危險案件，經臺灣桃園地方法院以九十六年度交
    易字第一四四號刑事判決判處有期徒刑三月，如易科罰金，
    以新臺幣一千元折算一日，並經臺灣高等法院以九十六年度
    交上易字第二三五號刑事判決駁回上訴確定，嗣經裁定減刑
    為有期徒刑一月十五日，如易科罰金，以新臺幣一千元折算
    一日，並於九十七年三月二十四日易科罰金執行完畢；以及
    經臺灣桃園地方法院以九十六年度交易字第二０六號刑事判
    決判處有期徒刑六月，如易科罰金，以新臺幣二千元折算一
    日確定，嗣經裁定減刑為有期徒刑三月日，如易科罰金，以
    新臺幣二千元折算一日，九十七年五月十二日易科罰金執行
    完畢在案（均不構成累犯），然竟仍不知悔改，復於九十七
    年七月二十一日下午四、五時許起，在臺北市○○區○○街
    與友人飲酒後，明知業已飲酒過量，注意力、控制力及反應
    能力均已減退，已達不能安全駕駛動力交通工具之狀態，仍
    於結束飲酒後，自上址駕駛車牌號碼ＣＨＧ－五八八號重型
    機車行駛返家。而於翌日（起訴書誤載為九十七年二月二十
    日）凌晨零時三十九分許，行經臺北市○○區○○街與昆明
    街口時，為警攔檢查獲，經警對其施以呼氣酒精濃度測試結
    果，呼氣中所含酒精濃度達每公升０‧六七毫克。
二、案經臺北市政府警察局萬華分局報請臺灣臺北地方法院檢察
    署檢察官偵查起訴。
    理    由
一、訊據被告甲○○對於上開犯罪事實坦承不諱，而被告於上開
    時、地為警查獲後，經警對其測試呼氣中所含酒精濃度結果
    達每公升０‧六七毫克，此有酒精濃度測試表一份附卷可證
    ，依交通部運輸研究所七十九年八月對駕駛人行為之研究（
    酒醉駕車對駕駛行為之分析研究）指出，吐氣每公升酒精含
    量０．二五毫克等於血液中酒精濃度（Blood Alcohol Conc
    entration簡稱BAC）百分之０．０五（亦即每100ml血液中
    含50 mg酒精），而（1）BAC到達百分之０‧０三至百分之
    ０‧０五時，對駕駛能力之影響為：多數駕駛人心境逐漸變
    幻不定、視覺與反應靈敏性減弱、對速度及距離的判斷力差
    。對心理行為之影響為：觀察力逐漸欠缺、心情漸趨輕鬆、
    自信心增加、多話、精神狀態處於陶醉感。（2）BAC到達百
    分之０‧０五至百分之０‧０八時，對駕駛能力之影響為：
    反應遲鈍、駕駛能力受損、遲而不決或決而不行。對心理行
    為之影響為：情緒鬆弛、感情與行為趨向誇張、肌肉不協調
    、精神處於興奮狀態。（3）BAC到達百分之０‧０八至百分
    之０‧一五時，對駕駛能力之影響為：判斷力嚴重受到影響
    、體能與精神協調受損、駕駛之體能困難增加。對心理行為
    之影響為：產生情緒異常現象、步伐不平穩、言語不清、反
    應惡劣、記憶及判斷力受損、精神處於錯亂狀態。（4）BA
    C超過百分之０‧一五，對駕駛能力之影響為：視線搖晃、
    駕駛已進入恍惚狀態、判斷及理解遭到扭曲、駕駛不穩定。
    對心理行為之影響為：意識不明、嘔吐、站、走及講話困難
    、責任感喪失、精神處於麻痺狀態。（5）BAC超過百分之０
    ‧五，對駕駛人能力之影響為：無法開車。對心理行為之影
    響為：爛醉如泥、失去知覺可能致死、精神處於昏睡狀態之
    研究報告所示，被告為警查獲後，經警測試呼氣中所含酒精
    濃度每公升０．六七毫克，相當於血液酒精濃度百分之０‧
    一三四，則被告於是時駕駛能力受影響之程度為：判斷力嚴
    重受到影響、體能與精神協調受損、駕駛之體能困難增加。
    對心理行為之影響為：產生情緒異常現象、步伐不平穩、言
    語不清、反應惡劣、記憶及判斷力受損、精神處於錯亂狀態
    。綜此，堪認被告於為警查獲時之精神狀態，顯已達不能安
    全駕駛動力交通工具之程度無疑。此外，測試觀察紀錄表一
    份在卷可佐。從而，本件事證明確，被告上開犯行，洵堪認
    定，應予依法論處。
二、核被告所為，係犯刑法第一百八十五條之三服用酒類不能安
    全駕駛動力交通工具而駕駛罪。爰審酌被告犯罪之動機、在
    上址與友人飲酒後即駕駛上開重型機車行駛，未思及其結束
    飲酒之精神狀態，稍有不慎，即會對其他用路人之人身及財
    產安全造成危害、呼氣中所含酒精濃度為公升０‧六七毫克
    ，所幸未發生交通事故、業有三次公共危險前科，其中先後
    於九十六年間所犯之公共危險案件，經臺灣桃園地方法院以
    九十六年度交易字第一四四號刑事判決判處有期徒刑三月，
    如易科罰金，以新臺幣一千元折算一日，並經臺灣高等法院
    以九十六年度交上易字第二三五號刑事判決駁回上訴確定，
    嗣經裁定減刑為有期徒刑一月十五日，如易科罰金，以新臺
    幣一千元折算一日，並於九十七年三月二十四日易科罰金執
    行完畢；以及經臺灣桃園地方法院以九十六年度交易字第二
    ０六號刑事判決判處有期徒刑六月，如易科罰金，以新臺幣
    二千元折算一日確定，嗣經裁定減刑為有期徒刑三月日，如
    易科罰金，以新臺幣二千元折算一日，九十七年五月十二日
    易科罰金執行完畢在案，有臺灣高等法院被告前案紀錄表一
    份在卷可稽，雖均不構成累犯，然素行不良、所生危害及犯
    後坦承不諱之態度等一切情狀，量處如主文所示之刑，並諭
    知易科罰金之折算標準。
據上論斷，應依事訴訟法第二百八十四條之一、第二百九十九條
第一項前段，刑法第一百八十五條之三、第四十一條第一項前段
，刑法施行法第一條之一，判決如主文。
本案經檢察官蕭方舟到庭執行職務。
中    華    民    國    97    年    5     月    19    日
                        臺灣臺北地方法院刑事第十五庭
                            法  官   吳麗英
上正本證明與原本無異。
如不服本判決，應於判決送達後10日內向本院提出上訴狀 (應抄
附繕本)。
                            書記官   田華仁
中    華    民    國    97    年    5     月    19    日
附錄本案論罪科刑法條全文：
修正前刑法第一百八十五條之三：服用毒品、麻醉藥品、酒類或
其他相類之物，不能安全駕駛動力交通工具而駕駛者，處一年以
下有期徒刑、拘役或三萬元以下罰金。


司法院資訊處製作；財團法人民間司法改革基金會備份。
